【裁判字號】    90,豐交簡上,354
【裁判日期】    901129
【裁判案由】    公共危險
【裁判全文】
臺灣臺中地方法院刑事判決                      九十年度豐交簡上字第三五四號
    上  訴  人  乙○○
    即  被  告
右列上訴人因公共危險案件，對於中華民國九十年八月十日本院豐原簡易庭所為第一
審判決（九十年度豐交簡字第二一三號）提起上訴（原聲請簡易判決處刑案號：九十
年度偵字第一０二九號），本院管轄第二審合議庭判決如左：
    主  文
上訴駁回。
乙○○緩刑貳年。
    事  實
一、乙○○係未考領自用小客車汽車駕駛執照，於民國（下同）九十年五月二十三日
    二十時三十分許，駕駛車牌號碼５Ｊ─４９５２號自用小客車，沿台中縣豐原市
    ○○路由東向西往豐原市方向行駛，途經台中縣豐原市○○路○段五八三號前，
    本應注意在雙向二車道行駛時，應在遵行車道內行駛，另應依道路標誌遵守行車
    時速不得超過六十公里之限制，以避免危險之發生，並應注意車前狀況，而隨時
    採取必要之安全避剎措施，然按當時天候晴，該路段夜間有照明、路面為柏油之
    省道、無缺陷、無障礙物，且依當時情形，又無不能注意之情形，乃竟疏於注意
    車前動態，及上揭速率限制，竟以時速約一百公里之速度超速行駛，適有甲○○
    騎乘車牌號碼ＮＷＤ─１９９號機車附載巫原誌，同向在乙○○駕駛之自小客車
    右側前方之機車道直行，乙○○因超車失控，煞車不及，在上開肇事路段追撞甲
    ○○所騎乘之機車，甲○○騎乘之機車經撞擊後人車倒地，致高雅棋受有臉部擦
    挫傷、右手右腳挫傷等傷害（傷害部分未據告訴），巫原誌右手臂擦傷（傷害部
    分未據告訴），乙○○駕駛上開動力交通工具肇事，致甲○○、巫原誌受傷後，
    非但未停車救助，反逃逸離開現場。適有當場聽聞撞擊聲之民眾，及巫原誌記下
    車號報案，為警循線查悉上情。
二、案經台中縣警察局豐原分局報告報請臺灣臺中地方法院檢察署檢察官偵查後聲請
    簡易判決處刑。
    理  由
一、上揭犯罪事實，業據上訴人即被告乙○○於警訊時、偵查中坦承不諱。核與被害
    人高雅棋、巫原誌於警訊中、偵查中指述之肇事情節互核相符，復據證人楊顯存
    證述無訛。按未考領有汽車駕駛執照不得駕駛汽車，道路交通管理處條例第二十
    一條第一項第一款所明定；且駕駛人應注意車前狀況，並隨時採取必要之安全措
    施；又駕駛人駕駛汽車，應遵守道路交通標誌、標線、號誌之指示；另按汽車在
    雙向二車道行駛時，應在遵行車道內行駛，道路交通安全規則第八十八條第二款
    、第九十四條第三項、第九十條、及第九十一款分別定有明文。按被告對於前揭
    規定應甚熟稔，復依上開道路開道路交通事故調查表所載，當時道路無障礙物、
    路面無缺陷等情況觀之，並無不能注意之情事，此有道路交通事故調查報告表各
    項記載足供參照，此外復有台中縣警察局舉發違反道路交通管理事件通知單、道
    路交通事故調查報告表、職務報告書及診斷證明書各一份附卷可參。被告於上揭
    時、地駕車本應注意上揭規定，且依當時情形，被告應注意能注意，又無不能注
    意之情形，竟疏未注意行駛該路段，而未警戒車前狀況，並採取適當之安全措施
    ，行經肇事路段，並未減速慢行，以時速約一百公里之速度超速行駛，致超車失
    控，煞車不及而撞擊被害人高雅棋之機車，致該機車倒地後，被害人甲○○、巫
    原誌受有前揭傷勢，被害人之傷勢既因被告之過失行為所致，二者間復有相當因
    果關係，被告即有停車救助之義務，是其未停車救助而逃逸離開現場之事證明確
    ，故被告上揭犯行洵堪認定。
二、查被告駕駛上開車號５Ｊ─４９５２號動力交通工具汽車肇事致被害人甲○○、
    巫原誌受傷後而逃逸之行為，核係犯刑法第一百八十五條之四之駕駛動力交通工
    具肇事致人受傷而逃逸罪（其中過失傷害部分，未據被害人告訴，毋庸依道路交
    通管理處罰條例第八十六條第一項規定加重其刑，參司法院第四十六期司法業務
    研究會法律問題研討）。爰審酌被告犯行、造成被害人甲○○受傷之程度、其肇
    事後不思停車救護，並報警處理，猶駕車逃逸冀圖免責之情節匪輕等一切情狀，
    原審適用刑事訴訟法第二百九十九條第一項前段，刑法第一百八十五條之四，第
    四十一條第一項前段，罰金罰鍰提高標準條例第二條之規定，量處被告有期徒刑
    六月，並諭知易科罰金之折算標準，認事用法均無不合，量刑亦稱妥適。至上訴
    人即被告上訴意旨略以：其肇事後業已積極處理善後，並與被害人達成和解，已
    深感悔悟，原審量刑過重等語，指摘原判決不當。經查，被告雖於肇事後與被害
    人達成和解，固有其所提出之和解書一紙在卷可參，惟未考領有汽車駕駛執照不
    得駕駛汽車，且開車不超速，政府已宣導多時，傳播媒體亦常有開車肇事致人死
傷而逃逸之報導，被告不知警惕乃執意為之，並且因而肇事，甚且於致人受傷後
    猶駕車逃逸，在情節上不能謂為不重，自難以被告事後已與被害人達成和解，即
    認原審量刑過重，被告上訴意旨僅空言不服原判決，尚難認為有理由，應予以駁
    回。惟查，上訴人即被告既已坦承本案犯行，表示悔悟，並已與被害人甲○○達
    成民事上和解賠償損害，有和解書一份附本院卷可按，參以被害人甲○○於本院
    調查證據時亦陳明其已與被告和解，願原諒被告等語明確，是本院審酌上訴人即
    被告前未曾受有期徒刑以上刑之宣告，有臺灣高等法院被告全國前案紀錄表及臺
    灣臺中地方法院檢察署刑案資料查註紀錄表各一份在卷可憑，其因短於思慮，致
    觸犯本案犯行，且查被告於犯後坦承犯行且與被害人和解，頗具悔意，故依其人
    格及行為之特質觀之，對社會治安之危害，並非重大，其所犯本件之情節尚屬輕
    微，本院認被告歷此偵審程序，當能記取教訓，知所警惕而無再犯之虞，應予以
    相當之機會，俾利其改過自新，本院綜核各情認上開科刑之宣告，已足策其自新
    所宣告之刑，以暫不執行為適當併依諭知緩刑二年，以啟自新。
三、被告經合法傳喚無正當理由不到庭，有法務部戶役政連結作業系統查詢表、送達
    回證等件在卷可按，故依刑事訴訟第三百七十一條之規定得不待其陳述，逕行判
    決。
據上論斷，應依刑事訴訟法第四百五十五條之一第一項、第三項、第三百七十一條、
第三百六十八條，刑法第十一條前段、第一百八十五條之四、第七十四條第一款判決
如主文。
中      華      民      國    九十      年     十一     月    二十九    日
                              臺灣臺中地方法院刑事第六庭
                                  審判長法  官  梁  堯  銘
                                        法  官  李  悌  愷
                                        法  官  楊  熾  光
右正本證明與原本無異。
本件不得上訴。
                                        書記官  巫  偉  凱
中      華      民      國    九十      年     十一     月    二十九    日
附錄本案論罪科刑法條全文：
刑法第一百八十五條之四：
駕駛動力交通工具肇事，致人死傷而逃逸者，處六月以上五年以下有期徒刑。


司法院資訊處製作；財團法人民間司法改革基金會備份。
